臺灣新北地方法院板橋簡易庭民事簡易判決
111年度板簡字第2017號
原      告  郭培瑗  

被      告  林昆賢  

            林承志  


上列當事人間請求侵權行為損害賠償事件，原告提起刑事附帶民
事訴訟，經本院刑事庭裁定移送前來（本院111年度附民字第568
號），本院於民國111年10月24日言詞辯論終結，判決如下：
    主  文
被告應連帶給付原告新臺幣貳拾陸萬參仟零捌拾陸元，及被告林
昆賢自民國一百一十一年四月二十六日起，被告林承志自民國一
百一十一年四月二十三日起，均至清償日止，按週年利率百分之
五計算之利息。
原告其餘之訴駁回。
本判決原告勝訴部分得假執行。
原告其餘假執行之聲請駁回。
    事實及理由
一、本件被告林昆賢經合法通知，無正當理由均未於言詞辯論期
    日到場，核無民事訴訟法第386條所列各款情形，爰依原告
    之聲請，由其一造辯論而為判決。
二、原告主張：
　  被告林昆賢、林承志與Telegram暱稱「肥肥」、「安那共」
    與綽號「憤怒」（真實姓名、年籍不詳）所屬詐騙集團成員
    共同意圖為自己不法之所有，基於三人以上共犯詐欺、洗錢
    的犯意聯絡，於民國110年4月某日起，以臺北市萬華區西門
    町「西門好好玩」旅社作為據點，先由不詳詐騙集團成員於
    110年4月20日，致電原告，佯裝為金石堂書店網站及玉山銀
    行客服人員，稱網站遭駭客入侵，原告之信用卡遭多刷1筆
    ，須依指示操作自動櫃員機，始能解除云云，致原告陷於錯
    誤，㈠於110年4月20日21時25分許，匯款新臺幣（下同）20,
    121元至中華郵政000-00000000000000號帳戶內；㈡於110年4
    月20日21時58分、同日22時、同日22時33分、110年4月21日
    0時2分、同（21）日0時4分、同日0時12分許，分別匯款29,
    987元、23,051元、29,985元、49,985元、49,985元、29,98
    7元至中華郵政000-0000000000000號帳戶內；㈢於110年4月2
    0日22時21分許，匯款29,985元至玉山銀行000-00000000000
    00號帳戶內，被告林昆賢再持「憤怒」所交付之提款卡，在
    新北市○○區○○路00號（永豐銀行板橋分行）、新北市○○區○○
    路00號（板橋站前郵局）、新北市○○區○○路0段00號（元大
    銀行板橋分行），分別提領原告匯入之款項，並在新北市○○
    區○○路0段00號附近停車場將款項交付「憤怒」收受，最終
    返回「西門好好玩」旅社，向被告林承志領取提領金額2.5%
    之報酬，使原告受有財產上損害共263,086元。為此，爰依
    侵權行為之法律關係，提起本件訴訟，請求被告連帶賠償損
    害等語。並聲明：㈠被告應連帶給付原告413,079元，及自刑
    事附帶民事起訴狀繕本送達翌日起至清償日止，按週年利率
    百分之5計算之利息。㈡願供擔保請准宣告假執行。
三、被告林承志則以：並未參與上開犯行等語，資為抗辯，並聲
    明：原告之訴駁回。
四、法院之判斷：
  ㈠原告主張因被告林昆賢、林承志等人前揭詐欺取財之行為，
    致其受有263,086元之損失，被告林昆賢、林承志等人前揭
    行為已不法侵害原告之財產法益，且與原告所受損失間具相
    當因果關係，而構成民事侵權行為等事實，有本院111年度
    金訴字第407號刑事判決在卷可參，並經本院調取上開刑事
    案件偵審電子卷宗查核屬實；又被告林昆賢就原告主張之前
    揭事實，業於相當時期受合法之通知，而於言詞辯論期日均
    不到場，亦未提出準備書狀爭執，依民事訴訟法第436條第2
    項、第280條第3項本文準用第1項本文之規定，視同自認，
    堪信原告前揭主張為真。
　㈡被告林承志固否認有參與上開詐欺集團云云，惟被告林承志
    參與上開詐欺集團並擔任分派報酬之角色之事實，業據證人
    即被告林昆賢於前開刑事案件中指證明確，且被告林承志所
    持用手機內並有擷取涉入詐欺集團之訊息，核與被告林昆賢
    於刑事案件中之指證內容相符，業經本院111年度金訴字第4
    07號刑事判決認定被告林承志確有參與前開詐騙集團並共同
    詐欺原告在案，被告林承志復未提出反證，推翻前開認定，
    則其空言否認上情，難認可採。
  ㈢按因故意或過失，不法侵害他人之權利者，負損害賠償責任
    。故意以背於善良風俗之方法，加損害於他人者亦同。數人
    共同不法侵害他人之權利者，連帶負損害賠償責任。不能知
    其中孰為加害人者亦同。連帶債務之債權人，得對於債務人
    中之一人或數人或其全體，同時或先後請求全部或一部之給
    付，民法第184條第1項、第185條第1項及第273條第1項定有
    明文。本件被告加入詐欺集團後，與其他共犯共同對原告行
    詐欺取財犯行，共同致生原告受騙並損失263,086元，則被
    告間就原告所受財產上損害，應負連帶賠償責任，準此，原
    告依侵權行為之法律關係，請求被告連帶賠償263,086元，
    自屬有據。
  ㈣至原告主張其因遭詐騙匯款金額共為413,079元，被告應全部
    賠償云云，惟本件被告及其他詐欺集團成員實施詐欺取財行
    為，致原告因此匯入上開銀行帳戶之金額為263,086元，此
    經本院111年度金訴字第407號刑事判決認定在案（見板簡卷
    第24頁），原告復未提出其他證據證明其所受損害於逾263,
    086元部分與被告前揭共同詐欺取財行為間有何相當因果關
    係，則原告請求於超過263,086元之部分，尚屬無據。
  ㈤末按遲延之債務，以支付金錢為標的者，債權人得請求依法
    定利率計算之遲延利息。給付無確定期限者，債務人於債權
    人得請求時，經其催告而未為給付，自受催告時起，負遲延
    責任。其經債權人起訴而送達訴狀，或依督促程序送達支付
    命令，或為其他相類之行為者，與催告有同一之效力。應付
    利息之債務，其利率未經約定，亦無法律可據者，週年利率
    為百分之5，民法第233條第1項、第229條第2項及第203條分
    別定有明文。本件原告請求被告給付之損害賠償，係以支付
    金錢為標的，且無確定期限，故原告請求被告林昆賢給付自
    刑事附帶民事訴訟起訴狀繕本送達翌日即自111年4月26日起
    、及被告林承志自刑事附帶民事訴訟起訴狀繕本送達翌日即
    111年4月23日起，均至清償日止，按週年利率百分之5計算
    之利息，併應准許。
五、綜上所述，原告依侵權行為損害賠償之法律關係，請求如主
    文第1項所示，為有理由，應予准許。逾此部分之請求，為
    無理由，應予駁回。
六、本件原告勝訴部分係依民事訴訟法第427條第1項規定適用簡
    易訴訟程序所為被告敗訴之判決，爰依同法第436條第2項、
    第389條第1項第3款規定，依職權宣告假執行。至原告敗訴
    部分，其假執行之聲請失所依憑，應予駁回。
七、本件事證已臻明確，兩造其餘之攻擊防禦方法及所提證據，
    於判決結果不生影響，爰不一一論列，併此敘明。
八、由刑事庭移送民事庭之附帶民事訴訟案件，免納裁判費用，
    此有刑事訴訟法第504條第2項之明文規定。據此，原告提起
    本件刑事附帶民事訴訟請求被告賠償損害，依法無需繳納裁
    判費，另綜觀卷內資料，兩造復無其他訴訟費用之支出，爰
    無庸宣告兩造各應負擔訴訟費用之金額。
中　　華　　民　　國　　111 　年　　11　　月　　24　　日
                  臺灣新北地方法院板橋簡易庭
                      法  官  陳怡親
以上為正本係照原本作成。
如不服本判決，應於送達後20日內，向本院提出上訴狀並表明上
訴理由，如於本判決宣示後送達前提起上訴者，應於判決送達後
20日內補提上訴理由書（須附繕本）。
中　　華　　民　　國　　111 　年　　11　　月　　24　　日
                      書記官  劉芷寧